sl-SI: Razred mavčne gaze: Medicinska/mavčarska kakovost; Profesionalna kakovost; Študentska/rokodelska kakovost; Gledališka/SFX kakovost; Drugo
en: Plaster gauze grade: Medical/casting grade; Professional grade; Student/craft grade; Theatrical/SFX grade; Other
ko: 석고 거즈 등급: 의료용/캐스팅용; 전문가용; 학생용/공예용; 연극/특수효과용; 기타
fr: Grade de gaze plâtrée: Qualité médicale/moulage; Qualité professionnelle; Loisirs créatifs/scolaire; Qualité théâtrale/effets spéciaux; Autre
hr-HR: Ocjena gipsane gaze: Medicinska klasa / za gipsanje; Profesionalna klasa; Za početnike / hobi; Za kazalište / specijalne efekte (SFX); Ostalo
ja: 石膏ガーゼのグレード: 医療/ギプス用グレード; プログレード; 学生/クラフト用グレード; 演劇/SFXグレード; その他
es: Grado de gasa para yeso: Grado médico/para moldes; Grado profesional; Grado para estudiantes/manualidades; Grado teatral/efectos especiales; Otro
ro-RO: Clasa de calitate a tifonului pentru gips: Calitate medicală/turnare gips; Calitate profesională; Calitate pentru studenți/artizanat; Calitate pentru teatru/efecte speciale; Altele
tr: Alçı gazlı bez kalitesi: Medikal/döküm sınıfı; Profesyonel sınıf; Öğrenci/hobi sınıfı; Tiyatro/özel efekt sınıfı; Diğer
th: เกรดผ้าก๊อซปูนปลาสเตอร์: เกรดการแพทย์/เฝือก; เกรดมืออาชีพ; เกรดนักเรียน/งานฝีมือ; เกรดงานละคร/สเปเชียลเอฟเฟกต์; อื่นๆ
pt-PT: Grau de gaze de gesso: Uso médico/moldes; Nível profissional; Estudante/artesanato; Teatro/efeitos especiais; Outro
zh-CN: 石膏纱布等级: 医疗/铸型级; 专业级; 学生/手工级; 舞台/特效级; 其他
el: Κατηγορία χρήσης γάζας γύψου: Ιατρικής/ορθοπεδικής ποιότητας; Επαγγελματικής ποιότητας; Μαθητικής/ερασιτεχνικής ποιότητας; Θεατρικής ποιότητας/ποιότητας SFX; Άλλο
de: Qualitätsstufe der Gipsbinde: Medizin-/Abformqualität; Profi-Qualität; Studien-/Bastelqualität; Theater-/SFX-Qualität; Sonstige
nb: Gipsgaskvalitet: Medisinsk kvalitet / gipskvalitet; Profesjonell kvalitet; Student-/hobbykvalitet; Teater-/SFX-kvalitet; Annet
lt-LT: Gipso marlės klasė: Medicininis / gipso liejimo; Profesionalus; Mokyklinis / rankdarbių; Teatrinis / specialiųjų efektų; Kita
hu: Gipszgéz minőségi kategóriája: Orvosi/rögzítő minőség; Professzionális minőség; Hobbi/kézműves minőség; Színházi/speciális effekt minőség; Egyéb
sv: Gipsgaze – kvalitet: Medicinsk-/gjutningskvalitet; Professionell kvalitet; Student-/hantverkskvalitet; Teater-/SFX-kvalitet; Övrigt
ru: Класс гипсовой марли: Медицинский/для слепков; Профессиональный; Ученический/для поделок; Театральный/для спецэффектов; Другое
cs: Třída sádrové gázy: Lékařská/odlévací kvalita; Profesionální kvalita; Studentská/kreativní kvalita; Divadelní / SFX kvalita; Jiné
fi: Kipsiharsolaatu: Lääketieteellinen/kipsauslaatu; Ammattilaatu; Opiskelija-/askartelulaatu; Teatteri-/erikoistehostelaatu; Muu
bg-BG: Клас на гипсовата марля: Медицински/Ортопедичен клас; Професионален клас; Ученически/Хоби клас; Театрален/SFX клас; Друго
da: Gipsbindkvalitet: Medicinsk/støbekvalitet; Professionel kvalitet; Studie-/hobbykvalitet; Teater-/SFX-kvalitet; Andet
nl: Gipsgaas kwaliteit: Medische/gipskwaliteit; Professionele kwaliteit; Studenten-/hobbykwaliteit; Theater-/SFX-kwaliteit; Overig
pt-BR: Gaze gessada grau: Grau médico/ortopédico; Grau profissional; Grau de estudante/artesanato; Grau teatral/de efeitos especiais; Outro
pl: Klasa gazy gipsowej: Do użytku medycznego/ortopedycznego; Klasa profesjonalna; Dla uczniów/rzemieślnicza; Klasa teatralna/SFX; Inne
sk-SK: Trieda sadrovej gázy: Zdravotnícka/odlievacia trieda; Profesionálna trieda; Študentská/kreatívna trieda; Divadelná/SFX trieda; Iné
vi: Băng gạc thạch cao cấp: Dùng trong y tế/đúc; Dùng chuyên nghiệp; Dùng cho học sinh/thủ công; Dùng trong sân khấu/hiệu ứng đặc biệt; Khác
it: Grado della garza per gesso: Grado medico/da ingessatura; Uso professionale; Uso scolastico/per hobbistica; Uso teatrale/effetti speciali; Altro
zh-TW: 石膏紗布等級: 醫療/石膏級; 專業級; 學生/工藝級; 戲劇/特效級; 其他